臺灣臺中地方法院刑事判決　　　　96年度訴字第1049、1695號
公　訴　人　臺灣臺中地方法院檢察署檢察官
被　　　告　乙○○
　　　　　　　　　　（現羈押於臺灣臺中看守所）
指定辯護人　本院公設辯護人　己○○
上列被告因強盜等案件，經檢察官提起公訴（九十六年度偵字第
五二六一號、第七三九六號）及移送併辦（九十六年度偵字第一
一二二三號），並追加起訴（九十六年度偵字第六五八八號、第
一○一一○號），本院判決如下：
    主    文
乙○○所犯如附表所示之罪，各處如附表所示之刑。應執行有期
徒刑拾捌年。扣案之折疊尖刀壹把沒收。
    犯罪事實
一、乙○○前曾於民國七十七年間，因違反懲治盜匪條例等案件
    ，經本院分別判處有期徒刑十二年、二月又十五日，並定應
    執行有期徒刑十二年二月確定，嗣經減刑為有期徒刑十二年
    一月，於八十七年八月二十七日縮短刑期假釋出監；復於八
    十八年間，因違反懲治盜匪條例案件，由臺灣臺北地方法院
    判處有期徒刑八年六月，提起上訴後，因撤回上訴而確定，
    上開有期徒刑八年六月與其七十七年間所犯之違反懲治盜匪
    條例等案件經撤銷假釋後之殘刑一年六月十三日接續執行，
    而於九十五年十一月十七日縮短刑期假釋出監（尚不構成累
    犯）。詎乙○○猶不知檢點，因缺錢花用，於報紙分類廣告
    找尋刊登「酸痛推拿個人工作室」、「精油芳療按摩服務」
    、「美容保養品買賣」等個人工作室之分類廣告後，而分別
    為下列行為：
  (一)乙○○意圖為自己不法之所有，於九十五年十二月八日十八
    時許，先以公共電話撥打分類廣告上所刊登之聯絡電話號碼
    0000000000號與庚○○聯絡，並向庚○○佯稱擬
    至其所經營位於臺中市○區○○路一二九號三樓之「工作室
    」接受推拿按摩等語，而於同日二十一時三十分許，攜帶其
    所有客觀上足以對人之生命、身體構成危害，足供兇器使用
    之折疊尖刀一把，並將之預藏於衣服口袋內，到達上址「工
    作室」由庚○○按摩約一小時後，乙○○即自衣服口袋內取
    出上開摺疊尖刀一把，先以刀柄毆打庚○○頭部，再以上開
    摺疊尖刀割下上開工作室內電扇之電線綑綁庚○○之雙腳及
    雙手，以此強暴方法至使庚○○不能抗拒，將庚○○皮包內
    之現金新臺幣（下同）七百元取走，得手後逃離現場，並將
    現金花用殆盡。
  (二)乙○○另行意圖為自己不法之所有，於九十六年一月九日十
    五時許，以計程車司機洪壎成（業經臺灣臺南地方法院檢察
    署檢察官以九十六年度偵字第一七六三號為不起訴處分確定
    ）所有行動電話門號0000000000號，撥打報紙分
    類廣告上所刊登之聯絡電話號碼0000000000號與
    戊○○聯絡，並向莊鳳英佯稱擬至其所經營位於臺南市○區
    ○○路二段二百之八號之「工作室」接受推拿按摩等語，而
    於同日十五時三十分許，攜帶其所有客觀上足以對人之生命
    、身體構成危害，足供兇器使用之尖刀一把，到達上址「工
    作室」後，乙○○即自身上取出上開尖刀一把，喝令戊○○
    轉身趴下，因戊○○不從，乙○○即以雙手掐住戊○○脖子
    ，再以刀柄毆打戊○○之頭部及手肘，並令其趴在床上，再
    以戊○○上址之電線綑綁戊○○之雙腳及雙手，且向戊○○
    稱：錢在哪裡等語，並以毛巾蓋住其頭部，以此強暴方法至
    使戊○○不能抗拒，將戊○○皮包內之現金四千元及ＢＥＮ
    Ｑ牌行動電話一支（門號為：0000000000號，包
    括藍芽耳機一個）強行取走，得手後逃離現場。並將現金花
    用殆盡，將上開行動電話及耳機丟棄於臺南市○○路旁，且
    於搭乘火車回苗栗縣的途中，將上開尖刀一把丟棄在外。
  (三)乙○○另行意圖為自己不法之所有，於九十六年一月十一日
    十五時二十分許，撥打報紙分類廣告上所刊登之聯絡電話號
    碼0000000000號與丙○○聯絡，並向丙○○佯稱
    擬至其所經營位於臺中市北區○○○○街三二之三號六樓之
    「工作室」接受精油芳療按摩，而於同日十五時四十分許，
    攜帶其所有前開客觀上足以對人之生命、身體構成危害，足
    供兇器使用之折疊尖刀一把，到達上址「工作室」後，於丙○○替乙○○按摩之際，乙○○即自身上取出上開摺疊尖刀
    一把，抵住丙○○腰部，且喝令丙○○不許動，再以丙○○
    所有之行動電話充電器之電線綑綁丙○○之雙手，並以預備
    之鎮定鎮三顆泡水後強行灌入丙○○口中，以此強暴、藥劑
    之方法至使丙○○不能抗拒，將其皮包內之現金七百元及行
    動電話二支（行動電話門號0000000000號及前三
    碼為○九二○號之不詳門號）取走，得手後逃離現場，並將
    現金花用殆盡，將前三碼為○九二○號之不詳門號的行動電
    話丟棄於苗栗市坪頂西三三巷口之垃圾桶內。
  (四)乙○○另行意圖為自己不法之所有，於九十六年一月十一日
    十八時許，以上開強盜所得之行動電話（含門號00000
    00000號）撥打報紙分類廣告上所刊登之聯絡電話00
    00000000號與甲○○聯絡，並向甲○○佯稱擬至其
    所經營位於臺中縣潭子鄉○○路○段三一六號四樓之一之「
    工作室」接受推拿按摩等語，而於同日二十時許，攜帶其所
    有前開客觀上足以對人之生命、身體構成危害，足供兇器使
    用之折疊尖刀一把，到達上址後，由甲○○按摩約一小時後
    ，乙○○即自身上取出上開折疊尖刀一把，抵住甲○○脖子
    ，並喝令其趴在床上，再以甲○○所有之行動電話充電器之
    電線及耳機線綑綁甲○○之雙腳及雙手，以此強暴方法至使
    甲○○不能抗拒，將甲○○皮包內之現金二千元、行動電話
    一支（行動電話門號為0000000000號）及易利信
    牌Ｋ七○○Ｉ型行動電話一支（門號為000000000
    0號）取走，得手後逃離現場，並將現金花用殆盡，將丙○○所有之行動電話一支以及甲○○所有之上開行動電話二支
    ，均丟棄於苗栗市坪頂西三三巷口之垃圾桶內。
  (五)乙○○另行意圖為自己不法之所有，於九十六年二月二日十
    五時許，撥打報紙分類廣告上所刊登之聯絡電話00000
    00000號與丁○○聯絡，並向丁○○佯稱擬至其位於臺
    中縣豐原市○○○路三六八號七樓之三住處購買美容保養品
    等語，而於同日十九時二十分許，攜帶其所有前開客觀上足
    以對人之生命、身體構成危害，足供兇器使用之折疊尖刀一
    把，到達上址後，於丁○○聯介紹所販賣之美容保養品時，
    乙○○即藉故要上廁所，並在廁所內向丁○○諉稱有事要告
    知等語，丁○○不疑有他，前往廁所門口時，乙○○即自身
    上取出前開摺疊尖刀一把，抵住丁○○背部並喝令其趴在床
    上，且向丁○○恫稱：「不准出聲，否則就殺了妳」等語，
    再以上開摺疊尖刀割下上址之窗簾繩索綑綁丁○○之雙手，
    且以毛巾蓋住其頭部，以此強暴、脅迫方法至使丁○○不能
    抗拒，將丁○○皮包內之現金八千元、水晶項鍊一條及行動
    電話六支（其中二支門號分別為0000000000號、
    0000000000號，其餘四支行動電話均無門號）強
    行取走，得手後逃離現場，並將現金花用殆盡，將上開行動
    電話六支及水晶項鍊一條丟棄於臺中市○○○○道附近某處
    。
二、嗣於九十五年二月十五日十四時許，為警循線查獲，並在乙○○位於苗栗縣苗栗市南勢里坪頂西三三巷二二號住處扣得
    上開摺疊尖刀一把。
三、案經臺中縣警察局豐原分局報請臺灣臺中地方法院檢察署檢
    察官偵查起訴及同署檢察官移送併辦，並追加起訴。
    理    由
壹、有關證據能力之說明：
    按被告以外之人（包括證人、鑑定人、告訴人、被害人及共
    同被告等）於審判外之陳述雖不符刑事訴訟法第一百五十九
    條之一至之四等四條之規定，而經當事人於審判程序同意作
    為證據，法院審酌該言詞陳述或書面陳述作成時之情況，認
    為適當者，亦得為證據；當事人、代理人或辯護人於法院調
    查證據時，知有刑事訴訟法第一百五十九條第一項不得為證
    據之情形，而未於言詞辯論終結前聲明異議者，視為有前項
    之同意，刑事訴訟法第一百五十九條之五定有明文。立法意
    旨在於傳聞證據未經當事人之反對詰問予以核實，原則上先
    予排除。惟若當事人已放棄反對詰問權，於審判程序中表明
    同意該等傳聞證據可作為證據；或於言詞辯論終結前未聲明
    異議，基於尊重當事人對傳聞證據之處分權，及證據資料愈
    豐富，愈有助於真實發見之理念，且強化言詞辯論主義，使
    訴訟程序得以順暢進行，上開傳聞證據亦均具有證據能力。
    查本件被告乙○○及辯護人不爭執證人庚○○、戊○○、丙○○、甲○○、丁○○於警詢及偵查中證述之證據能力（見
    本院卷第二八頁、第五○頁）；又證人庚○○、戊○○、丙○○、甲○○、丁○○於警詢及偵查中所為不利於被告之陳
    述，經本院審理時予以提示並告以要旨，且各經檢察官、辯
    護人及被告表示意見，當事人均已知悉上述證詞之傳聞性質
    ，而均未於言詞辯論終結前對其陳述之證據能力表示異議，
    依上開規定，已擬制同意上開證據均有證據能力；本院復審
    酌上開陳述作成時，較無人情施壓或干擾之情形，認以之作
    為本案之證據亦屬適當，爰依刑事訴訟法第一百五十九條之
    五第一項之規定，認均為傳聞法則之例外，有證據能力。
貳、認定犯罪事實所憑之證據及論罪科刑：
一、上開事實，業據被告乙○○於偵查及本院審理時坦承不諱（
    見臺灣臺中地方法院檢察署九十六年度偵字第五二六一號偵
    查卷第一二、第一三頁、第五八頁至第六○頁、臺灣臺中地
    方法院檢察署九十六年度偵字第七三九六號偵查卷第六頁至
    第八頁、臺灣臺中地方法院檢察署九十六年度偵字第一○一
    一○號偵查卷第六頁至第九頁、臺灣臺中地方法院檢察署九
    十六年度偵字第六五八八號偵查卷第二二頁、第二三頁、本
    院卷第一二頁、第一三頁、第二七頁、第四九頁、第九○頁
    ），核與證人即被害人庚○○、戊○○、丙○○、甲○○、
    丁○○於警詢時證述遭強盜財物之情節相符合（見臺中縣警
    察局豐原分局中縣豐警偵字第○○九六○○○二四四一號警
    卷第八頁至第一○頁、臺中縣警察局豐原分局中縣豐警偵字
    第○○九六○○○一五○二號警卷第一五頁至第一八頁、臺
    南市警察局第一分局南市警一刑偵字第○○九六○三○○三
    九二號警卷第五頁至第八頁、臺中縣警察局豐原分局中縣豐
    警偵字第○○九六○○○一二八八號警卷第一五頁至第二六
    頁），並據證人甲○○於偵查中證述明確（見臺灣臺中地方
    法院檢察署九十六年度偵字第五二六一號偵查卷第五七頁、
    第五八頁），此外，並有折疊尖刀一把、綠色夾克一件、白
    色夾克一件扣案可資佐證，且有臺中縣警察局豐原分局刑案
    現場勘察報告二份、臺南市警察局現場勘察報告一份、案卷
    內政部警政署刑事警察局九十六年三月八日刑醫字第○九六
    ○○二三三二九號鑑驗書一紙、內政部警政署刑事警察局九
    十六年三月八日刑醫字第○九六○○○六五七八號鑑驗書一
    紙、現場照片三十五幀、財團法人仁愛綜合醫院診斷證明書
    一紙附卷可參，足認被告乙○○之自白與事實相符，應堪採
    信。本件事證明確，被告乙○○之犯行，堪以認定。
二、查本件扣案之折疊尖刀一把及未扣案之尖刀一把，其刀身為
    金屬製品，當屬銳利及堅硬，客觀上自足以對人之生命、身
    體安全構成威脅，並具有危險性，而可作為兇器使用，被告
    竟持之以強盜，是核其強盜被害人庚○○、戊○○、丙○○
    、甲○○、丁○○財物之行為，均係犯刑法第三百三十條第
    一項之攜帶兇器強盜罪。又被告乙○○所犯上述五罪，犯意
    各別，行為互異，應予分別論罪，合併處罰。又按於第一審
    辯論終結前，得就與本案相牽連之犯罪或本罪之誣告罪，追
    加起訴；追加起訴，得於審判期日以言詞為之，刑事訴訟法
    第二百六十五條定有明文。是以公訴人於本案第一審辯論終
    結前，以追加起訴書追加本案附表編號一、二所示之被告一
    人犯數罪之相牽連案件，依據前開說明，本院自得併予審理
    。至移送併辦部分係被告涉嫌強盜被害人戊○○財物之強盜
    案件，核與公訴人追加起訴之犯罪事實均屬相同，均為事實
    上之同一案件，自為本院所得予併予審究。至被告雖辯稱：
    被害人戊○○的部分係伊主動自首云云，惟按刑法第六十二
    條所規定之自首，以對於未發覺之罪，向有偵查權之機關或
    公務員自承犯罪，進而接受裁判為要件；若犯罪已先被有偵
    查權之機關或公務員發覺，行為人事後方自動供認其犯行時
    ，因與上開自首之要件不符，自不得適用自首之規定減輕其
    刑。本件內政部警政署刑事警察局於九十六年二月二十七日
    得出「戊○○強盜案」紙杯等證物ＤＮＡ與法務部調查局移
    交內政部警政署刑事警察局檔案「乙○○」ＤＮＡ－ＳＴＲ
    型別相同，另因臺中縣警察局豐原分局於九十六年三月二日
    將「乙○○」重新採集之唾液檢體送至內政部警政署刑事警
    察局鑑驗，內政部警政署刑事警察局於九十六年三月六日鑑
    驗結果確認相同，並於九十六年三月八日發文臺南市警察局
    第一分局及各相關案件之警察機關等情，業經本院依職權向
    內政部警政署刑事警察局函查無誤，且有內政部警政署刑事
    警察局九十六年七月三日刑醫字第○九六○○九三七八五號
    函一紙在卷可稽，而依卷附資料觀之，被告係於九十六年三
    月七日二十二時二十四分許，在臺灣臺中地方法檢察署向內
    勤檢察官表示要自首在臺南所犯下之強盜案件，但內政部警
    政署刑事警察局已於九十六年二月二十七日鑑驗出臺南市警
    察局第一分局所檢送紙杯杯緣斑跡及煙蒂之ＤＮＡ與被告乙○○ＤＮＡ－ＳＴＲ型別相同，可見內政部警政署刑事警察
    局於九十六年二月二十七日即已知悉被害人戊○○遭強盜案
    件之犯罪嫌疑人係被告乙○○，而參以證人即為被告製作警
    詢筆錄之警員謝文智於本院審理時證稱：將在刑案現場採得
    之證物送刑事警察局比對ＤＮＡ之後，可以確認ＤＮＡ型別
    相符之人時，就會將該人列為犯罪嫌疑人等語（見本院卷第
    七五頁），顯見被告於九十六年三月七日向檢察官表示要自
    首其在臺南市所犯之強盜犯行時，有偵查權之內政部警政署
    刑事警察局早已知悉被告涉有該部分之犯行，自不符合自首
    減刑之要件。爰審酌被告素行、犯罪之動機、目的、手段，
    所得財物不多，然持刀強盜非但使被害人之財產受有損失，
    且對被害人身體、生命產生威脅，尤對被害人之心理產生莫
    大驚嚇，危害社會治安至鉅，惡性非輕，惟犯後坦承犯行，
    態度尚佳等一切情狀，分別量處如主文所示之刑。扣案之折
    疊尖刀一把為被告所有供犯罪所用之物，業據其供明在卷，
    應依刑法第三十八條第一項第二款宣告沒收。另扣案之綠色
    夾克、白色夾克各一件，雖係被告行為時所穿衣物，然上開
    衣物與此犯罪並無必然關係，尚難遽認係供本件強盜案件所
    用之物，故不為沒收之諭知，又被告供強盜被害人戊○○之
    尖刀一把，已被其於搭乘火車由臺南往苗栗之途中，丟棄於
    車外而不知去向，已據其供明在卷，既未扣案，又無其他證
    據證明尚屬存在，依一般觀念上可認為已經滅失，自不必另
    為沒收之諭知；另扣案之窗簾拉繩二條、馬克杯一個、毛巾
    一條、耳機線一組、塑膠免洗杯一個，均非被告所有，亦不
    為沒收之諭知，均併此指明。
據上論斷，應依刑事訴訟法第二百九十九條第一項前段，刑法第
三百三十條第一項、第五十一條第五款、第三十八條第一項第二
款，判決如主文。
本案經檢察官楊仕正到庭執行職務。
中　　華　　民　　國　　96　　年　　8 　　月　　3 　　日
                  刑事第九庭    審判長法  官  周瑞芬
                                      法  官  何世全
                                      法  官  余德正
以上正本證明與原本無異。
如不服本判決，應於送達後十日內向本院提出上訴狀（須附繕
本），上訴於臺灣高等法院臺中分院。
                                      書記官  廖日晟
中　　華　　民　　國　　96　　年　　8 　　月　　3 　　日
附錄論罪科刑法條
刑法第330條第1項
犯強盜罪而有第三百二十一條第一項各款情形之一者，處七年以
上有期徒刑。
附表
┌──┬────┬───────┬────────────┐
│編號│犯罪行為│所犯法條及罪名│  論處之罪及所宣告之刑  │
├──┼────┼───────┼────────────┤
│ 1  │如犯罪事│刑法第三百三十│乙○○意圖為自己不法之所│
│    │實一(一)  │條第一項之攜帶│有，攜帶兇器，以強暴至使│
│    │        │兇器加重強盜罪│不能抗拒，而取他人之物，│
│    │        │。            │處有期徒刑捌年。扣案之折│
│    │        │              │疊尖刀壹把沒收。        │
├──┼────┼───────┼────────────┤
│ 2  │如犯罪事│刑法第三百三十│乙○○意圖為自己不法之所│
│    │實一(二)  │條第一項之攜帶│有，攜帶兇器，以強暴至使│
│    │        │兇器加重強盜罪│不能抗拒，而取他人之物，│
│    │        │。            │處有期徒刑捌年。扣案之折│
│    │        │              │疊尖刀壹把沒收。        │
├──┼────┼───────┼────────────┤
│ 3　│如犯罪事│刑法第三百三十│乙○○意圖為自己不法之所│
│    │實一(三)  │條第一項之攜帶│有，攜帶兇器，以強暴、藥│
│    │        │兇器加重強盜罪│劑至使不能抗拒，而取他人│
│    │        │。            │之物，處有期徒刑捌年。扣│
│    │        │              │案之折疊尖刀壹把沒收。  │
├──┼────┼───────┼────────────┤
│ 4  │如犯罪事│刑法第三百三十│乙○○意圖為自己不法之所│
│    │實一(四)  │條第一項之攜帶│有，攜帶兇器，以強暴至使│
│    │        │兇器加重強盜罪│不能抗拒，而取他人之物，│
│    │        │。            │處有期徒刑捌年。扣案之折│
│    │        │              │疊尖刀壹把沒收。        │
├──┼────┼───────┼────────────┤
│ 5  │如犯罪事│刑法第三百三十│乙○○意圖為自己不法之所│
│    │實一(五)  │條第一項之攜帶│有，攜帶兇器，以強暴、脅│
│    │        │兇器加重強盜罪│迫至使不能抗拒，而取他人│
│    │        │。            │之物，處有期徒刑捌年。扣│
│    │        │              │案之折疊尖刀壹把沒收。  │
└──┴────┴───────┴────────────┘
